臺灣高等法院臺中分院刑事判決
110年度上訴字第1301號
上  訴  人  臺灣彰化地方檢察署檢察官
被      告  林嘉鴻




指定辯護人  本院公設辯護人  郭博益  
上列上訴人因被告違反毒品危害防制條例等案件，不服臺灣彰化
地方法院109年度訴字第964號中華民國110年3月30日第一審判決
（起訴案號：臺灣彰化地方檢察署109年度偵字第6985號），提
起上訴，本院判決如下：
    主  文
原判決關於附表一轉讓禁藥罪及定應執行刑部分，均撤銷。
甲○○犯如附表一所示之罪，各處如附表一所示之刑。應執行有期
徒刑壹年壹月。
    事  實
一、甲○○明知甲基安非他命係毒品危害防制條例第2條第2項第2
    款所公告列管之第二級毒品，且甲基安非他命屬於藥事法第
    22條第1項第1款經行政院衛生署（102年7月23日改制為衛生
    福利部，下稱衛生福利部）公告禁止使用之禁藥，依法不得
    轉讓他人，竟基於轉讓禁藥即甲基安非他命之犯意，分別於
    附表一所示之時間、地點，以附表一所示之轉讓方式，無償
    轉讓禁藥甲基安非他命予陳尚澧9次（無證據證明該9次轉讓
    之甲基安非他命純質淨重達10公克以上）。
二、案經彰化縣警察局移送臺灣彰化地方檢察署檢察官偵查起訴
    。
    理  由
壹、證據能力部分：
一、按被告以外之人於審判外之陳述雖不符刑事訴訟法第159條
    之1至第159條之4等4條之規定，而經當事人於審判程序同意
    作為證據，法院審酌該言詞陳述或書面陳述作成時之情況，
    認為適當者，亦得為證據。當事人、代理人或辯護人於法院
    調查證據時，知有刑事訴訟法第159條第1項不得為證據之情
    形，而未於言詞辯論終結前聲明異議者，視為有前項之同意
    ，刑事訴訟法第159條之5定有明文。該條立法意旨在於傳聞
    證據未經當事人之反對詰問予以核實，原則上先予排除。惟
    若當事人已放棄反對詰問權，於審判程序中表明同意該等傳
    聞證據可作為證據；或於言詞辯論終結前未聲明異議，基於
    尊重當事人對傳聞證據之處分權，暨證據資料愈豐富，愈有
    助於真實發見之理念，且強化言詞辯論主義，使訴訟程序得
    以順暢進行，上開傳聞證據亦均具有證據能力。經查，本件
    以下所引用被告以外之人於審判外之言詞或書面陳述，業經
    於審理期日踐行調查證據程序，檢察官、被告及其辯護人均
    已當庭表示無意見，且迄至言詞辯論終結前亦未聲明異議，
    本院審酌該等言詞或書面陳述之製作及取得，並無證據顯示
    有何違背程序規定而欠缺適當性之情事，認以之為證據應屬
    適當，自均有證據能力。
二、又按除法律另有規定外，實施刑事訴訟程序之公務員因違背
    法定程序取得之證據，其有無證據能力之認定，應審酌人權
    保障及公共利益之均衡維護，刑事訴訟法第158條之4定有明
    文。查本件以下所引用之非供述證據，經本院於審理中提示
    並告以要旨而為調查時，檢察官、被告及其辯護人均未表示
    無證據能力，本院審酌該等證據作成及取得之程序均無違法
    之處，依上開規定之反面解釋，亦應認均有證據能力。
貳、有罪部分：
一、上開犯罪事實，業據被告甲○○於偵查、原審及本院審理中均
    坦承不諱（見偵字第6985號卷第328頁、原審卷一第137至14
    0、417至421頁、本院卷第90、115頁），並有證人即受讓甲
    基安非他命者陳尚澧於偵查及原審審理中之證詞可資佐證，
    及附件一之通訊監察譯文附卷可稽。且查：
　㈠證人陳尚澧於偵查中雖證稱：附表一編號1、3至6、8，是被
    告出售海洛因給我；附表一編號2部分，被告除轉讓甲基安
    非他命外，也同時轉讓海洛因給我施用；附表一編號7、9部
    分，是被告無償轉讓海洛因給我，並非甲基安非他命云云（
    見偵字第6985號卷第277至278頁），而證人陳尚澧於原審審
    理中另證稱：我跟陳福家很熟，而陳福家當時有在施用毒品
    ，我剛好沒有海洛因的來源，所以我就詢問陳福家可不可以
    拿到海洛因，陳福家之後幫我約被告出來，第一次見面時，
    雙方有沒有毒品交易或被告有無免費請我施用，我已經忘記
    了，之後我都是透過陳福家聯絡被告購買海洛因，但次數我
    已經都忘了，後來陳福家遭警查獲，我才直接打電話向被告
    購買海洛因；本案相關的通話譯文的內容與詳細情形，我都
    已經忘記了，以偵查中所述為準，我所述屬實，沒有說謊，
    雖然我也有施用甲基安非他命，但我都是向被告購買海洛因
    ，因為我不習慣施用甲基安非他命，但被告偶爾會也請我施
    用海洛因、甲基安非他命，我也曾經拿海洛因，要請被告施
    用，但被告並沒有施用海洛因等語（見原審卷一第185至219
    頁），則證人陳尚澧於原審審理中之上開證述，顯已對於相
    關譯文顯示之交易或轉讓毒品事宜已有所遺忘。證人陳尚澧
    於偵查中雖指證被告販賣及轉讓海洛因給他施用，惟此僅為
    單一指證，是否屬實，仍應綜合觀察其他證據加以審認，而
    依卷內如附件一所示通訊監察譯文內容觀之（見原審卷一第
    83至111頁、原審卷二之譯文資料），僅能認定被告與陳尚
    澧間曾經聯繫見面事宜，無法憑此認定雙方曾經有交易或轉
    讓海洛因。
　㈡又證人陳福家於原審審理中證稱：陳尚澧請我介紹藥頭給他
    ，所以我就介紹他給被告認識，我當時只知道陳尚澧有在施
    用海洛因跟甲基安非他命，但他如何跟被告聯絡、雙方有無
    交易或轉讓毒品、毒品之種類，我並不清楚等語（見原審卷
    一第391至405頁），是難憑證人陳福家之證述，據以認定證
    人陳尚澧之上開證詞為真實。此外，依附件二所示關於證人
    陳尚澧施用毒品之前科資料（相關判決見原審卷依第353至3
    65頁），證人陳尚澧曾分別有施用第一、二級毒品之前科，
    且每次採尿均檢驗出甲基安非他命，是證人陳尚澧證稱其並
    不習慣施用甲基安非他命，已有可疑之處；參以被告本身並
    無任何施用海洛因之前科，有其臺灣高等法院被告前案紀錄
    表可按，是其辯稱因無施用海洛因，故無管道取得海洛因等
    情，尚有可信之處。
　㈢綜上，證人陳尚澧上開不利於被告之證詞，僅單一指證，並
    無其他補強證據可資佐證，且依前開證據資料觀之，被告與
    證人陳尚澧確實以電話相約見面，只是雙方對於毒品之種類
    、模式（交易或轉讓）有所差異，而陳尚澧亦有施用第二級
    毒品甲基安非他命之前科，此均可佐證被告上開任意性之自
    白與事實相符，應堪採信。本件事證明確，被告於附表一所
    示時間、地點，無償轉讓甲基安非他予陳尚澧之犯行堪以認
    定，應予依法論科。
二、論罪科刑：
  ㈠按甲基安非他命為毒品危害防制條例所定之第二級毒品；同
    條例第8條第6項規定轉讓毒品達一定數量者，加重其刑至2
    分之1，其標準由行政院定之，而依前揭行政院公布之「轉
    讓毒品加重其刑之數量標準」第2條第1項第2款規定，轉讓
    第二級毒品淨重10公克以上者，應加重其刑至2分之1。再甲
    基安非他命亦屬於藥事法所稱之禁藥（即藥事法第22條第1
    項第1款所稱之「經中央衛生主管機關明令公告禁止製造、
    調劑、輸入、輸出、販賣或陳列之毒害藥品」），明知為禁
    藥而轉讓者，藥事法第83條亦定有處罰明文；故行為人明知
    為禁藥即甲基安非他命而轉讓與他人者，除成立毒品危害防
    制條例第8條第2項之轉讓第二級毒品罪外，亦構成藥事法第
    83條第1項之轉讓禁藥罪，此係屬同一犯罪行為而同時有二
    種法律可資處罰之法條（規）競合情形，應依「重法優於輕
    法」、「後法優於前法」等法理，擇一處斷；而毒品危害防
    制條例第8條第2項轉讓第二級毒品罪之法定本刑為「6月以
    上5年以下有期徒刑，得併科70萬元以下罰金」，至104年12
    月2日修正公布之藥事法第83條第1項轉讓禁藥罪之法定本刑
    為「處7年以下有期徒刑，得併科新臺幣5千萬元以下罰金」
    ，行為人轉讓甲基安非他命之情節，如無應依毒品危害防制
    條例第8條第6項及第9條之規定加重其刑至2分之1之情形（
    亦即其轉讓之數量為淨重10公克以上或對象為未成年人），
    則上開藥事法第83條第1項之罪之法定本刑，顯較毒品危害
    防制條例第8條第2項之罪之法定本刑為重，依前述「重法優
    於輕法」之法理，自應優先適用藥事法第83條第1項之規定
    處斷。而本件就附表一之犯罪事實，既無證據可資證明被告
    轉讓禁藥甲基安非他命予陳尚澧之數量已達淨重10公克以上
    ，且陳尚澧為20歲以上之成年人，有其年籍資料在卷可參，
    自不得依毒品危害防制條例第8條第6項規定加重其刑，而應
    優先適用藥事法第83條第1項之規定處斷。
　㈡核被告就附表一所示之9次所為，均係犯藥事法第83條第1項
    轉讓禁藥罪。又因藥事法並無持有禁藥之處罰規定，基於法
    律整體適用不得割裂原則，自無持有第二級毒品甲基安非他
    命之低度行為應為轉讓禁藥甲基安非他命之高度行為所吸收
    之問題。
  ㈢檢察官提起公訴認被告如附表一編號1、3至6、8所示所為，
    係犯毒品危害防制條例第4條第1項之販賣第一級毒品罪；如
    附表一編號7、9所示所為，係犯毒品危害防制條例第8條第1
    項之轉讓第一級毒品罪；如附表一編號2所示所為，尚涉犯
    毒品危害防制條例第8條第1項之轉讓第一級毒品罪等語。惟
    此部分之認定，僅陳尚澧之單一指證，無法讓本院產生確信
    之心證程度，應認被告僅轉讓禁藥甲基安非他命予陳尚澧，
    已如前述，然因兩者之基本社會事實同一，自應就附表一編
    號1、3至9部分，依法變更起訴法條；如附表一編號2部分，
    本應為無罪之諭知，然此部分與前開認定有罪部分，檢察官
    認為此屬想像競合犯之裁判上一罪關係，自應不另為無罪諭
    知，併此敘明。
  ㈣又被告所犯上開各罪，犯意各別、行為互異，應予分論併罰
    之。
　㈤按行為人轉讓同屬禁藥之第二級毒品甲基安非他命（未達法
    定應加重其刑之一定數量）予成年人（非孕婦），依重法優
    於輕法之原則，擇較重之藥事法第83條第1項轉讓禁藥罪論
    處，如行為人於偵查及歷次審判中均自白，仍應適用毒品危
    害防制條例第17條第2項規定減輕其刑。（最高法院109年度
    台上大4243可資參照）。又按修正前毒品危害防制條例第17
    條第2項原規定：「犯第4條至第8條之罪於偵查及審判中均
    自白者，減輕其刑。」修正後規定：「犯第4條至第8條之罪
    於偵查及歷次審判中均自白者，減輕其刑」，參酌修正後法
    條將「審判中」修正為「歷次審判中」及其修正理由，新法
    施行後，必須行為人於歷次審判中均自白始得減輕其刑，對
    被告亦無較有利之情形，是依刑法第2條第1項規定，本案應
    適用被告行為時之舊法，即修正前毒品危害防制條例第17條
    第2項規定。經查，本件被告於偵查、原審及本院審理中就
    附表一各次轉讓禁藥犯行均坦承不諱，爰依修正前毒品危害
    防制條例第17條第2項之規定減輕其刑。
三、原審認被告就附表一之犯罪事證明確，而予以論罪科刑，固
    非無見；惟查，被告於偵查、原審及本院審理中均自白上開
    各次轉讓禁藥之犯行，依上開說明，符合修正前毒品危害防
    制條例第17條第2項自白減刑之規定，已如前述，原審未及
    依該規定予以減輕其刑，尚有未洽。檢察官上訴認被告就附
    表一編號1、3至6、8所示所為，係犯販賣第一級毒品罪；如
    附表一編號7、9所示所為，係犯轉讓第一級毒品罪；如附表
    一編號2所示所為，尚涉犯轉讓第一級毒品罪，雖無理由（
    已如前述），惟原判決關於附表一部分既有上開可議之處，
    自屬不能維持，應由本院將原判決有關附表ㄧ轉讓禁藥部分
    及其定應執行刑部分予以撤銷改判。
四、被告有關附表一轉讓禁藥之犯行，爰審酌被告於本案行為當
    時，已經年近40歲，當有相當之社會生活經驗，應該知道施
    用禁藥甲基安非他命，將對施用者之身體、家庭生活產生重
    大危害，竟為了之後可以出售牟利，而貿然轉讓禁藥甲基安
    非他命給陳尚澧免費試用，造成禁藥甲基安非他命流通，此
    與一般朋友之間互通有無之犯罪情節差異甚大，犯罪動機實
    有可議之處，另考量本案轉讓之情節差異不大，數量非多，
    被告於106年至108年間，並無財產及所得之申報紀錄（見原
    審卷一第55至59頁之稅務電子閘門財產所得調件明細），且
    非中低收入戶（見原審卷一第69頁之彰化縣政府109年11月2
    日府社工助字第1090387784號函），犯罪後尚能坦承犯行、
    態度尚佳，其於原審審理時表示已經離婚，育有3子，孩子
    分別是17、15、10歲，目前是我父母在照顧，我入監前經營
    汽車修配場，為何會沾惹槍彈、毒品，我自己也不會說等語
    （見原審卷一第143頁）之家庭生活狀況等一切情狀，分別
    量處如附表一所示之刑。又本案被告就附表一所犯均屬轉讓
    禁藥甲基安非他命罪，罪質同一，犯罪時間為108年2月至4
    月間，時間具有接續性，且轉讓對象為1人，犯罪情節差異
    不大，犯罪動機相同，且被告於犯罪後坦承全部犯行等一切
    情狀，爰定其應執行之刑如主文第2項所示，以示懲儆。
五、沒收部分：
　　被告雖然持用行動電話門號0000-000000號行動電話，與陳
    尚澧、陳福家聯繫轉讓禁藥甲基安非他命事宜，但此手機（
    含門號SIM卡）並未扣案，被告於原審審理時表示該手機連
    同門號，均遭其前女友陳冠廷拿走，參以手機具有一般合法
    通訊、上網瀏覽資訊之功能，上開手機並非專供本案犯行所
    用，且二手手機價格不高、SIM卡財產價值低廉，爰不予宣
    告沒收、追徵（犯罪工具沒收為裁量沒收）。
據上論斷，應依刑事訴訟法第368條、第369條第1項前段、第364
條、299條第1項前段、第300條，修正前毒品危害防制條例第17
條第2項，藥事法第83條第1項，刑法第11條、第51條第5款，判
決如主文。　　
本案經檢察官陳立興提起公訴，檢察官陳昭蓉提起上訴，檢察官
乙○○到庭執行職務。
中　　華　　民　　國　　110 　年　　9 　　月　　7 　　日
            刑事第五庭    審判長法　官  鄭  永  玉
    　　　　　　　　　　　　　　法　官  周  莉  菁
  　　　　　　　　　　　　　　　法　官  卓  進  仕
以上正本證明與原本無異。     
如不服本判決應於收受送達後20日內向本院提出上訴書狀，其未
敘述上訴之理由者，並得於提起上訴後20日內向本院補提理由書
（均須按他造當事人之人數附繕本）「切勿逕送上級法院」。
因疫情而遲誤不變期間，得向法院聲請回復原狀。
                                書記官  廖  家  莉
　　　　　　　　　　　　　　　　
中　　華　　民　　國　　110 　年　　9 　　月　　8 　　日

附錄本案論罪科刑法條：
藥事法第83條第1項
明知為偽藥或禁藥，而販賣、供應、調劑、運送、寄藏、牙保、
轉讓或意圖販賣而陳列者，處7年以下有期徒刑，得併科新臺幣5
千萬元以下罰金。
附表一（關於陳尚澧部分）：
編號 犯罪事實 宣告刑 1 甲○○於108年2月11日上午11時52分許起，透過不知情之陳福家與陳尚澧聯繫後，於翌日（12日）晚間10時許，甲○○依約前往陳尚澧位於彰化縣○○鎮○○巷00號住處見面，且無償交付禁藥甲基安非他命海洛因給陳尚澧。 甲○○犯轉讓禁藥罪，處有期徒刑伍月。 2 甲○○於108年3月25日上午11時56分許起，持用門號0000-000000號行動電話，與陳尚澧所持用之門號0000-000000號行動電話聯繫後，甲○○依約於同日下午4時至5時許，前往位於彰化縣鹿港鎮海埔里附近之某工地，且無償交付提供禁藥甲基安非他命給陳尚澧。 甲○○犯轉讓禁藥罪，處有期徒刑伍月。 3 甲○○於108年3月27日下午1時34分許起，持用上開電話，與陳尚澧所持用之前開電話聯繫後，甲○○依約於同日下午2時30分許，前往陳尚澧上開住處，且無償交付甲基安非他命給陳尚澧。 甲○○犯轉讓禁藥罪，處有期徒刑伍月。 4 甲○○於108年3月27日晚間11時6分許起，持用上開電話，與陳尚澧持用之前開電話聯繫後，甲○○依約於翌日（28日）1時至2時許，前往陳尚澧上揭住處，且無償交付禁藥甲基安非他命給陳尚澧。 甲○○犯轉讓禁藥罪，處有期徒刑伍月。 5 甲○○於108年3月30日凌晨0時40分許起，持用上開電話，與陳尚澧持用之前開電話聯繫後，甲○○依約於同日凌晨1時許，前往陳尚澧上開住處，且無償交付禁藥甲基安非他命給陳尚澧。 甲○○犯轉讓禁藥罪，處有期徒刑伍月。 6 甲○○於108年4月1日中午12時28分許起，持用上開電話，與陳尚澧持用之前開電話聯繫後，甲○○依約於同日下午2時許，前往陳尚澧上開住處，且無償交付禁藥甲基安非他命給陳尚澧。 甲○○犯轉讓禁藥罪，處有期徒刑伍月。 7 甲○○於108年4月9日中午12時36分許起，持用上開電話，與陳尚澧持用之前開電話聯繫後，甲○○依約於同日下午3時至4時許，前往陳尚澧上開住處，且無償交付禁藥甲基安非他命給陳尚澧。 甲○○犯轉讓禁藥罪，處有期徒刑伍月。 8 甲○○於108年4月11日上午11時2分許起，持用上開電話，與陳尚澧持用之前開電話聯繫後，甲○○依約於同日中午12時35分許，前往陳尚澧上開住處，且無償交付禁藥甲基安非他命給陳尚澧。 甲○○犯轉讓禁藥罪，處有期徒刑伍月。 9 甲○○於108年4月25日上午9時15分許起，持用行動電話，與陳尚澧持用之前開電話聯繫後，甲○○依約於同日上午10時至11時許，前往位於彰化縣鹿港鎮海埔里之某民宅外，且無償交付禁藥甲基安非他命給陳尚澧。 甲○○犯轉讓禁藥罪，處有期徒刑伍月。 

附件一：通訊監察譯文
一、起訴書附表編號1
編號 時間 通話內容 1 108年2月11日 上午11時52分許 （陳福家撥打給陳尚澧） 陳福家：喂 陳尚澧：等ㄟ要過喔 陳福家：等ㄟ喔 陳尚澧：對 陳福家：好 陳尚澧：好 2 108年2月12日 上午3時55分許 （陳尚澧撥打給陳福家） 陳尚澧：喂 陳福家：你還沒睡喔 陳尚澧：還沒 陳福家：你叫你大胖ㄟ，若可以明 　      天叫他來這裡找我一下 陳尚澧：好 陳福家：找我一下，今天那個很有效 陳尚澧：那喔，那沒啊的樣子 陳福家：很強 陳尚澧：我知啦，沒有了的樣子 陳福家：那加減也有，我又不是要跟         她那個的 陳尚澧：不是，重點不知還有還沒有 陳福家：我們可以常跟人家囉嗦的喔 陳尚澧：對啦，重點是不知還有沒，         我現在跟他打 陳福家：我吸的，要跟他那個一下而         已啦，不會太多啦，若可以         從這來啦 陳尚澧：好，我現在打 陳福家：好  3 108年2月12日 上午9時35分許 （陳尚澧撥打給陳福家） 陳尚澧：喂 陳福家：你有打給大胖子嗎 陳尚澧：有ㄟ 陳福家：他要來嗎 陳尚澧：我再下去，等ㄟ我再下去 陳福家：你不免下來啦，我要跟他那         個，我部會跟他那個，你不         用怕啦，一點點不會多啦，         我不會跟你囉哩囉唆啦 陳尚澧：我拿給你不是一樣 陳福家：要跟大胖子那一樣喔，不然         我是不要喔，你拿那一點點         ，我不要理你 陳尚澧：不會啦 陳福家：再打給我 陳尚澧：好 4 108年2月12日 下午6時40分許 （陳尚澧撥打給陳福家） 陳尚澧：喂 陳福家：你甘有打電話給我 陳尚澧：我哪有，阿他有去嗎（大胖         ）？ 陳福家：沒ㄟ 陳尚澧：他會去啦 陳福家：何時 陳尚澧：他今天會去啦 陳福家：今天喔 陳尚澧：對，我剛從我這走而已 陳福家：好 陳尚澧：一定會去的，我有跟他講 陳福家：好 5 108年2月12日 晚間9時6分許 （陳尚澧撥打給陳福家） 陳尚澧：喂 陳福家：他甘有要來 陳尚澧：有 陳福家：我怕我出去啦，沒有要來不         要緊啦 陳尚澧：有，他剛打電話給我而已，         講要去啊 陳福家：差不多多久會來，從哪來 陳尚澧：在彰化吧 陳福家：喔，我怕我出去讓他找不到         人不好意思 陳尚澧：不會，他跟我講要去啊 陳福家：一定要來，我才要等他喔 陳尚澧：好 

二、起訴書附表編號2
編號 時間 通話內容 1 108年3月25日 上午11時56分許 （陳尚澧撥打給被告） 被  告：喂 陳尚澧：喂很久沒見，你都沒來找我         ，沒來聊天，你跑去哪 被  告：我找你好幾趟，你都不在啊 陳尚澧：我都來打麻將啦，我都打25          -35而，加減打啊 被  告：麻將我就不會打啊 陳尚澧：啊 被  告：我沒興趣那個啊 陳尚澧：你沒興趣喔 被  告：對 陳尚澧：你現在做甚麼，很忙喔 被  告：還好ㄟ 陳尚澧：還好喔，我想說你在做甚麼         ，都不曾見啊 被  告：沒啦，我想說要過去找你坐 陳尚澧：閒來找我聊天啦 被  告：好 陳尚澧：好，看你何時有閒來 被  告：好 陳尚澧：好 2 108年3月26日 下午2時35分許 （陳尚澧撥打給被告） 被  告：哈囉 陳尚澧：你下埔沒有要來這玩喔 被  告：有啊，卡等ㄟ就過啊，我在         先上來台中  陳尚澧：幾點 被  告：我在台中 陳尚澧：好啦，差不多幾點到 被  告：4-5點到 陳尚澧：好 被  告：好 

三、起訴書附表編號3
編號 時間 通話內容 1 108年3月27日 下午1時34分許 （陳尚澧撥打給被告） 被  告：喂 陳尚澧：你在做甚麼 被  告：在外靠ㄟ 陳尚澧：無聊啊，想講你又不來找我         ，無聊啊，來打麻將 被  告：不要 陳尚澧：我早上去法院呢 被  告：是喔 2 108年3月27日 下午1時35分許 （陳尚澧撥打給被告） 被  告：喂我等ㄟ就過啊 3 108年3月27日 下午1時36分許 （陳尚澧撥打給被告） 被  告：那沒聲 陳尚澧：電話不知安怎啦 被  告：好啦，我等ㄟ就過啊 陳尚澧：差不多多久 被  告：差不多2點半吧 陳尚澧：好 4 108年3月27日 下午1時37分許 （陳尚澧撥打給被告） 被  告：喂 陳尚澧：你是講1點半還2點半 被  告：2點半 陳尚澧：好，我在厝ㄟ等你 被  告：好 

四、起訴書附表編號4
編號 時間 通話內容 1 108年3月27日 下午11時06分許 （陳尚澧撥打給被告） 被  告：喂 陳尚澧：你若有閒，來一下好嗎 被  告：我在山上呢 陳尚澧：你在山上喔 被  告：對 陳尚澧：何時要回來 被  告：卡挽就回去啊 陳尚澧：不知多晚，我想說拿一些錢         給你 被  告：見面再講 陳尚澧：好 2 108年3月27日 晚間11時59分許 （陳尚澧撥打給被告） 被  告：（陳冠廷聲音）喂，兄ㄟ喔 陳尚澧：你有要來嗎 被  告：有，卡等ㄟ，我們等一下要         下去啊 陳尚澧：好 被  告：好拜拜 

五、起訴書附表編號5
編號 時間 通話內容 1 108年3月30日 上午12時40分許 （陳尚澧撥打給被告） 被  告：哈囉 陳尚澧：你甘有閒 被  告：還好ㄟ 陳尚澧：來一下好嗎 被  告：要晚一點喔 陳尚澧：多晚 被  告：你喜歡的那種 陳尚澧：對 被  告：聽講有漂亮的 陳尚澧：看有法度來一下，人很難過 被  告：我知啊，我隨過，就隨過去         你那 陳尚澧：好 

六、起訴書附表編號6
編號 時間 通話內容 1 108年4月1日 下午2時2分許 （陳尚澧撥打給被告） 被  告：喂 陳尚澧：你甘有要來 被  告：有啊，我等ㄟ 陳尚澧：差不多幾點，我會出去呢，         你幾點要來 被  告：我差不多2點納吧 陳尚澧：2點喔，好啦，好 被  告：好 2 108年4月1日 下午2時11分許 （陳尚澧撥打給被告） 被 告：到了，在口啊 

七、起訴書附表編號7
編號 時間 通話內容 1 108年4月9日 下午12時36分許 （陳尚澧撥打給被告） 被  告：喂 陳尚澧：你哪很久沒來 被  告：我這陣子比較忙 陳尚澧：你在做甚麼？ 被  告：我卡晚過去在跟你講 陳尚澧：好啊，幾點要來 被  告：2點 陳尚澧：好 被  告：好 2 108年4月9日 下午2時22分許 （陳尚澧撥打給被告） 被  告：喂 陳尚澧：你甘有要來 被  告：在路上 陳尚澧：好，我在厝ㄟ等你 被  告：好 

八、起訴書附表編號8
編號 時間 通話內容 1 108年4月11日 上午11時2分許 （陳尚澧撥打給被告） 被  告：喂 陳尚澧：你有空嗎 被  告：還好ㄟ，你講 陳尚澧：來厝ㄟ，快點 被  告：好，我剛起來而已 陳尚澧：差不多多久會來 被  告：我差不多12點半會到吧 陳尚澧：好 2 108年4月11日 上午11時39分許 （陳尚澧撥打給被告） 被  告：哈囉 陳尚澧：你出發沒有 被  告：差不多啊，用一用就出門啊 陳尚澧：快點，人很疲倦 被  告：好 

九、起訴書附表編號9
編號 時間 通話內容 1 108年4月25日 上午9時15分許 （陳尚澧撥打給被告） 被  告：喂 陳尚澧：你有要來嗎？你來好嗎 被  告：好啊 陳尚澧：啊 被  告：我到再打給你 陳尚澧：多久會到 被  告：差不多10點半吧 陳尚澧：好 被  告：要哪找 陳尚澧：我賭博這啦 被  告：OK 陳尚澧：快來一下 被  告：好，我等ㄟ隨過 陳尚澧：好 2 108年4月25日上午10時8分許 （陳尚澧撥打給被告） 被  告：喂，我要到了，我在鹿和路         啊 陳尚澧：啊 被  告：在鹿和路啊 陳尚澧：在鹿和路喔，好，快點，不         然我快死了 被  告：好 陳尚澧：我若死去你會看不到我 被  告：不會啦 陳尚澧：好 

附件二（陳尚澧相關施用毒品案件前科）
編號 施用時間 案號/備註 1 ⒈106年3月17日（海洛因） ⒉106年3月17日（甲基安非他命） 原審108年度訴字第278號 分別施用 2 ⒈107年10月30日（甲基安非他命） ⒉107年10月30日（海洛因） 原審108年度訴字第535號 分別施用 3 ⒈107年12月3日（甲基安非他命） ⒉107年12月3日（海洛因） 原審108年度訴字第807號 分別施用 4 ⒈108年7月31日（海洛因） ⒉108年8月2日採尿前96小時（甲基安非他命） 原審108年度訴字第1377號 分別施用